---
title: "Identifikation af communities og produktion af poster"
---

```{r, echo=FALSE, message=FALSE}
library(tidyverse)
library(readxl)
library(writexl)
library(igraph)
library(tidygraph)
library(ggraph)
library(ggpubr)

```

# Data - den danske magtelite anno 2024

Til denne session skal vi undersøge community strukturen i den danske magtelite. Magtelite er fundet gennem en kerne-analyse af hele det store Danish Elite Network.

Først indlæser vi en R-data fil, som indeholder to forskellige data objekter:

-   Et tidygraph objekt `net.pe24` , der indeholder nodes og edges i netværket.
-   Et datasæt `pe24` med en række variable der knytter sig til de i alt `401` personer

```{r, message=FALSE}
load("data/Power Elite 2024.Rda")
```

lad os se, hvad `pe24` indeholder:

navn, om det er en kvinde hvilken primære organisation vedkommende er knyttet til og hvilken samfundssektor han eller hun primært repræsenterer.

```{r}
glimpse(pe24)
```

lad os tilføje de variable til vores netværks objekt ved at bruge `left_join()` .

```{r}
net.pe24 <- net.pe24 %>% left_join(pe24, by = c("name"))
```

bemærk at netværksobjektet har en edge variabel `weight`. Det er i dette tilfælde en værdi der udtrykker afstanden mellem de to noder i nettet. For at kunne bruge de som en reel `vægt` i det følgende skal vi vende den om, så lille afstand bliver lig stor vægt.

```{r}
net.pe24 <- net.pe24 %>% activate(edges) %>%
  mutate(weight_inv = 1/weight) %>% 
  activate(nodes)
```

Det er altså et vægtet netværk vi har at gøre med, hvor forbindelserne mellem folk har en vægt alt efter hvor mange (og i hvilke sammenhænge) de kender hinanden. Det er fx 'bedre' at kende hinanden fra en lille bestyrelse, end at have været deltagere i det samme store topmøde.

## Centralitet, med og uden vægt

Når netværket er vægtet er det afgørende for udregningen af fx centralitet at vi forholder os til at om vægten af forbindelsen skal tælle med, når vi udregner målene.

Lad os udregne nogle af de nodespecifikke centralitetsmål med og uden vægte:

```{r}
net.pe24 <- net.pe24 %>% activate(nodes) %>% 
  mutate(
  degree        = centrality_degree(),
  betweenness   = centrality_betweenness(),
  closeness     = centrality_closeness(),
  eigen         = centrality_eigen(),
  constraint    = node_constraint(),
  brokerage     = 1/ constraint,
  local_trans   = local_transitivity(),
  degree_w      = centrality_degree(weights = weight_inv),
  betweenness_w = centrality_betweenness(weights = weight_inv),
  closeness_w   = centrality_closeness(weights = weight_inv),
  eigen_w       = centrality_eigen(weights = weight_inv),
  constraint_w  = node_constraint(weights = weight_inv),
  brokerage_w   = 1/ constraint_w,
  local_trans_w = local_transitivity(weights = weight_inv))
```

Hvem er fx de 5 mest centrale målt på betweenness med og uden vægte:

```{r}
net.pe24 %>% as_tibble("nodes") %>% 
  pull(betweenness) %>% 
  sort(decreasing = TRUE) %>% 
  head(5) %>% 
  names()

net.pe24 %>% as_tibble("nodes") %>% 
  pull(betweenness_w) %>% 
  sort(decreasing = TRUE) %>% 
  head(5) %>% 
  names()
```

Claus Jensen fra Dansk Metal går igen, (1. og 3. plads), men ellers er det andre navne.

## Grupperinger i magteliten?

Lad os starte med at lave et fast layout, så alle følgende plots ser ens ud!!

```{r}
layout <- create_layout(net.pe24, "fr", weights = weight_inv)
```

Dernæst kan vi plotte netværket, hvor vi farver noderne efter køn

```{r, warning=F}

net.pe24 %>% ggraph(layout = layout) +
  geom_edge_link0(aes(width = weight_inv, alpha = weight_inv), color = "grey40", show.legend = FALSE) +
  scale_edge_alpha_continuous(range = c(0.1,0.2)) +
  scale_edge_width_continuous(range = c(0.1,0.4)) +
  geom_node_point(aes(fill = women, size = betweenness_w), color = "black", shape = 21) +
  theme_graph() +
  guides(size = "none")
```

Vi har tidligere kigget på assortativity; altså tendensen til at noder, der er ens på et eller andet parameter, i højere grad danner forbindelser med hinanden.
