---
title: "Sammenhængskraft, Densitet, kliker og strukturelle huller"
---

```{r}
library(tidyverse)
library(tidygraph)
library(igraph)
library(ggraph)
library(Matrix)
```

# Den finansielle sektor i det danske elitenetværk

## Data: Det danske elitenetværk

```{r, warning=FALSE, message = FALSE}
den <- read_csv("data/danish_elitenetworks2024.csv")
```

## Subset: Tags og branchekoder

Lad os forsøge at finde et relevant subset af affiliatoins, vi kan kalde den finansielle sektor:

På det mest aggregerede branchekode niveau finder vi: 
```{r}
den %>% distinct(affiliation, affiliation_branche_niveau1) %>% count(affiliation_branche_niveau1)
```
545 virksomheder med branchekoden "Pengeinstitut- og finansvirksomhed, forsikring"

Kigger vi på `affiliation_tags` som vi er nød til først at splitte `str_split()` og unliste `unlist()` fordi der kan være flere tags per virksomhed. De er separeret med "; ", så det splitter vi på: 

```{r}
den %>% pull(affiliation_tags) %>% str_split("; ") %>% unlist() %>% table()
```

Her kan vi se at tags'ne: "Erhvervsliv_Finans" (uden nævnere angivelse), "Erhvervsliv_Finans_Banker", "Erhvervsliv_Finans_Forsikring", "Erhvervsliv_Finans_Investering", "Erhvervsliv_Finans_Pension" er relevante...


Med de to oplysninger kan vi lave en variabel der fortæller os om en affiliation er relevant:

```{r}
den <- den %>% mutate(finans = affiliation_branche_niveau1 == "Pengeinstitut- og finansvirksomhed, forsikring" | 
                        grepl("Erhvervsliv_Finans|Erhvervsliv_Finans_Banker|Erhvervsliv_Finans_Forsikring|Erhvervsliv_Finans_Investering|Erhvervsliv_Finans_Pension", affiliation_tags))
den %>% count(finans)

```

###Filtrering

```{r}
den_sub <- den %>% filter(finans == TRUE)
```

```{r}
den_sub <- den_sub %>% group_by(person_name) %>% mutate(n_afil = n_distinct(affiliation))
den_sub <- den_sub %>% filter(n_afil > 1)
```

## Grafobjekt

Vi laver en sparse incidence eller bipartite adjacency matrix. Dvs en matrice med individer (`name`) i rækker og virksomheder m.v. (`affiliation`) i kolonner:

```{r}
bi_adj <- xtabs(formula = ~ person_name + affiliation, data = den_sub, sparse = TRUE)
```

Og laver vha matrix multiplikation $individ \times individ$ matricen:

```{r}
adj <-  bi_adj %*% t(bi_adj)
```

Jeg vil gerne vide hvilke værdier vores matrice indeholder. Så jeg kan overveje om den er vægtet eller ej. Da det er en sparse matrice vi har lavet kan vi dog ikke lave en simple `table()`. `str()` fortæller os hvad dataobjektet indeholder.

```{r}
str(adj)
```

`@x` indeholder matrices værdier (ud over 0): Så kan vi tælle:

```{r}
table(adj@x)
```


```{r}
gr    <- adj %>% graph_from_adjacency_matrix(mode = "undirected", diag = FALSE) %>% simplify()
gr    <- gr %>% as_tbl_graph()
gr
```

```{r}
gr %>% ggraph() +
  geom_edge_link0(edge_width = 0.3, edge_alpha = .5) +
  geom_node_point() +
  theme_graph()
```

# Sammenhængskraft - *Cohesion*

I det følgende skal vi se på forskellige måder at at studere et netværks 'sammenhængskraft' eller forbundethed. Hvor sammenfiltret er det?

## Densitet: `edge_density()`

Det mest simple og intuitive mål for 'sammenfiltrethed' er at udtrykke det faktiske antal af forbindelser i et netværk som en andel af de teoretisk mulige.

Lad os sige vi har et netværk med $n=25$ individer. Hvis alle har en forbindelse til alle vil der være: $$n \times (n-1)$$ forbindelser, hvis forbindelserne er retningsbestemte, så $A \rightarrow B \nRightarrow A \leftarrow B$, dvs. forbindelsen A-B medfører ikke nødvendigvis forbindelsen B-A.

og $$(n \times (n-1)) \over 2$$ forbindelser, hvis forbindelserne er symmetriske per definition, $A - B = B-A$.

Det kalder vi det teoretiske max og densiteten er således: $$
{E \over n \times (n-1)} \quad \text{eller} \quad {2E \over n \times (n-1)}, \quad \text{hvor er det faktiske antal forbindelser} 
$$

```{r, echo = F}
teo_max <- tibble(nodes = c(2:10000)) %>% mutate(teo_max = (nodes * (nodes -1))/2)
options(scipen = 999)
ggplot(teo_max) + 
  geom_line(aes(x = nodes, y = teo_max)) + 
  scale_y_continuous(labels = scales::comma, name = "Teoretisk max") +
  scale_x_continuous(labels = scales::comma, name = "Antal noder") +
  theme_bw(base_family = "serif") 

```